臺灣高等法院高雄分院刑事判決　　　　　九十二年度上易字第二七七號
　　上訴人
　　即被告　乙○○
　　上訴人
　　即被告　甲○○
右上訴人等因傷害案件，不服臺灣高雄地方法院九十一年度易字第四０三０號中華民
國九十一年十二月三十一日第一審判決（起訴案號：臺灣高雄地方法院檢察署九十一
年度調偵字第五六一號），提起上訴，本院判決如左：
      主      文
上訴駁回。
      事實及理由
一、本案經本院審理結果，認原審就被告乙○○、甲○○傷害部分之認事用法及量刑
    ，均無不當，應予維持，並引用原審判決書所記載之事實、證據及理由。
二、上訴人即被告乙○○、甲○○上訴意旨雖均否認有傷害犯行，並均辯稱係受對方
    毆打，並未毆打對方云云。
三、惟查，證人即被告乙○○之姑姑林鄭秋香於警訊及原審審理時，證稱「甲○○有
    握拳打乙○○的頭，共打了幾下已不記得，他們二人是相互拉扯」等語，另證人
    即被告甲○○之胞姐潘滿於原審偵審中，亦證稱：「乙○○與甲○○二人有發生
    拉扯，甲○○有還手，不記得幾下，甲○○有打他們（指乙○○及林鄭秋香）」
    等語。被告乙○○與甲○○既有相互拉扯，甲○○亦有還手打乙○○，即雙方之
    受傷，自係相互拉扯及甲○○還手所造成，已甚明確。被告乙○○、甲○○上訴
    意旨任意否認有傷害對方犯行，自無足採，上訴均非有理由，應併予駁回。
據上論斷，應依刑事訴訟法第三百六十八條、第三百七十三條，判決如主文。
本案經檢察官林應華到庭執行職務。
中    華    民    國     九十二     年       三       月     三十一     日
                              臺灣高等法院高雄分院刑事第五庭
                                  審判長法官  吳水木
                                        法官  趙文淵
                                        法官  洪慶鐘
右正本證明與原本無異。
不得上訴。
                                      書記官  彭筱瑗
中    華    民    國     九十二     年       四       月      二        日
附錄：本判決論罪科刑法條：
刑法第二百七十七條第一項：
傷害人之身體或健康者，處三年以下有期徒刑、拘役或一千元以下罰金。
                                                                        Ｆ
附件：
臺灣高雄地方法院刑事判決                        九十一年度易字第四三號
    公  訴  人  臺灣高雄地方法院檢察署檢察官
    被      告  林鄭秋香女  四十三歲（民國○○○年○月○日生）
                        住高雄縣岡山鎮○○里○○○路五八巷廿八號
                        身分證統一編號：Ｓ二二八七四一七五號
                乙○○  男  二十四歲（民國○○○年○月○日生）
                        住高雄縣岡山鎮○○里○○○街三六巷十八號
                        身分證統一編號：Ｓ一二四九八一八九號
                甲○○  男  三十三歲（民國○○○年○月○○日生）
                        住高雄縣岡山鎮○○里○○○街廿八巷九號
                        身分證統一編號：Ｚ000000000號
右列被告因傷害案件，經檢察官提起公訴（九十一年度調偵字第五六一號），本院判
決如左：
    主  文
乙○○傷害人之身體，處拘役參拾日，如易科罰金，以參佰元折算壹日。
甲○○傷害人之身體，累犯，處拘役陸拾日，如易科罰金，以參佰元折算壹日。
林鄭秋香無罪。
    事  實
一、甲○○前因犯詐欺、誣告罪，經本院以八十八年度訴緝字第七號，分別判處有期
    徒刑五月、三月，合併定執行刑為有期徒刑六月；又詐欺部分經提起上訴，經臺
    灣高等法院高雄分院以八十八年度上易字第五三七號駁回上訴確定，並於民國八
    十八年十二月九日縮短刑期執行完畢；乙○○與甲○○係鄰居關係，因土地問題
    早有怨隙，於九十一年三月三十日十五時四十分許，在高雄縣岡山鎮○○里○○
    ○街三十六巷十八號旁空地，雙方又因土地使用問題發生爭執，二人均基於普通
    傷害之故意而互毆，由乙○○揮拳毆打甲○○臉部一下，致甲○○受有左眼眶瘀
    血之傷害；而甲○○亦出拳還擊乙○○頭部數下，致乙○○受有頭左後枕挫傷皮
    下瘀血腫、左顏面下頜側挫傷皮下瘀血、頭暈痛噁心等傷害。
二、案經被害人乙○○、甲○○訴由高雄縣警察局岡山分局報請臺灣高雄地方法院檢
    察署檢察官偵查起訴。
    理  由
壹、有罪部分：
一、訊據被告乙○○、甲○○均矢口否認有何傷害犯行，乙○○辯稱：並未毆打甲○
    ○，當時只是上前勸架云云；而甲○○則辯稱：伊被打後雖有還手，但還沒打到
    乙○○就被潘滿拉開了云云。惟查：
  (一)乙○○出手毆打甲○○臉部一拳，致甲○○受有上開傷害之事實，業據甲○○於
    警詢、偵查及本院訊問時指訴綦詳，復經證人即甲○○之胞姐潘滿於警詢及偵查
    中証稱：甲○○欲還手回推林鄭秋香時，乙○○即跑向甲○○且揮拳毆打其臉部
    等語，而甲○○因而受有左眼眶瘀血之傷害，亦有證人即甲○○、乙○○之鄰居
    李鄭玉琴於警詢、偵查及本院訊問時結証稱：我聽到吵雜聲才跑出去看，只看到
    鄭與潘二人徒手相互拉扯，我將甲○○拉開時就看到其左眼四周有紅腫成塊狀像
    是被打到的痕跡，並非是抓傷所造成的等語（見本院九十一年十二月二日訊問筆
    錄、同年十月二十二日偵查筆錄、同年四月十日警詢筆錄）；足徵乙○○辯稱未
    毆打甲○○云云，顯非屬實，無從採信。
  (二)甲○○亦出拳還擊乙○○頭部數下，致乙○○受有前述之傷害，業據乙○○於警
    詢、偵查及本院訊問時指訴綦詳，復經證人即甲○○之胞姐潘滿於偵查及本院訊
    問時証稱：乙○○與甲○○二人有發生拉扯，：：：，甲○○有還手，不記得幾
    下了，：：：，甲○○有打他們（指乙○○及林鄭秋香）等語（見本院九十一年
    十二月二日訊問筆錄、同年七月十一日、十月二十二日偵查筆錄）；而證人即乙
    ○○之姑姑林鄭秋香於警詢及本院訊問時亦証稱：甲○○有握拳打乙○○的頭，
    共打了幾下已不記得，他們二人是相互拉扯等語（見本院九十一年十二月二日訊
    問筆錄、同年三月三十一日警詢筆錄）；且有記載乙○○受有前開傷害之劉嘉修
    外科內科醫院九十一年三月三十日所出具（修）診字第九一一號驗傷診斷書一紙
    在卷足稽，益徵甲○○辯稱雖有出拳但未打到乙○○云云，於事實相違，不足採
    信。
  (三)綜上所述，本案事證明確，被告乙○○、甲○○之犯行均堪予認定。
二、核被告二人所為，均係犯刑法第二百七十七條第一項之普通傷害罪。按數行為於
    同時同地或在密切接近之時地實施，侵害同一之法益，各行為之獨立性極為薄弱
    ，依一般社會健全觀念，在時間差距上，難以強行分開；在刑法評價上，以視數
    個舉動之接續施行，合為包括之一行為予以評價，較為合理，本案被告甲○○毆
    打乙○○數拳，係於同一地點、密接時間內，本於單一傷害決意陸續完成，且侵
    害同一身體健康法益，應視數個舉動之接續施行，為接續犯，屬於單純一罪。另
甲○○前因犯詐欺、誣告罪，經合併定執行刑為有期徒刑六月確定，甫於八十八
    年十二月九日縮短刑期執行完畢，有卷附臺灣高等法院被告全國前案紀錄表一份
    可按，其受有期徒刑執行完畢，五年以內再犯有期徒刑以上之罪，為累犯，應依
    法加重其刑。爰審酌被告二人不念鄰居情誼，僅因細故即揮拳相向，及其等各別
    之犯罪情節、受傷程度，以及犯後均未能坦承犯行，亦未和解等一切情狀，分別
    量處如主文所示之刑，並均諭知易科罰金之折算標準。
貳、無罪部分：
一、公訴意旨係以被告林鄭秋香與甲○○係鄰居，雙方因土地界線問題，已積有多年
    之宿怨。緣九十一年三月三十日十五時四十分許，二人在高雄縣岡山鎮○○里○
    ○○街三十六巷十八號旁之空地，又因土地問題起爭執，林鄭秋香竟基於傷害人
    身體之犯意，多次出手推甲○○，致甲○○手臂擦傷等語，因認被告林鄭秋香涉
    有刑法第二百七十七條第一項之傷害罪嫌。
二、按犯罪事實應依證據認定之，無證據不得推定其犯罪事實；不能證明被告犯罪者
    ，應諭知無罪之判決，刑事訴訟法第一百五十四條、第三百零一條第一項分別定
    有明文。而認定不利於被告之事實，須依積極證據，苟積極證據不足為不利於被
  告事實之認定時，即應為有利於被告之認定，更不必有何有利之證據；告訴人之
    告訴，係以使被告受刑事訴追為目的，是其陳述是否與事實相符，仍應調查其他
    證據以資審認，最高法院三十年上字第八一六號、五十二年台上字第一三○○號
    判例可資參照。
三、本件公訴人認被告涉犯刑法第二百七十七條第一項之罪嫌，無非係以告訴人甲○
    ○之指訴、證人即甲○○胞姊潘滿之証述，為主要論據。訊之被告林鄭秋香固坦
    承曾於九十一年三月三十日十五時四十分許，在高雄縣岡山鎮○○里○○○街三
    十六巷十八號旁空地，與甲○○發生爭執，惟堅決否認有何傷害之犯行，辯稱：
    甲○○在我的土地上施工，我要求他離開，他不聽，因而我有推他二下，但是他
    並沒有跌倒，只是重心不穩蹲下去而已，也沒有撞到牆壁或地上等語。經查：
  (一)告訴人甲○○於警詢時陳稱：我被林鄭秋香連續推了三次，第二次被推向牆壁，
    因而右手臂受有擦傷云云；然於本院訊問及審理時卻稱：因為林鄭秋香推我，導
    致我身體背後撞到牆壁而擦傷云云，則其指訴之受傷部位顯不一致；又證人潘滿
    雖証稱：甲○○因林鄭秋香所為，而受有手臂擦傷之傷害云云，然起初於警詢時
    僅稱係因林鄭秋香連續二次將甲○○推倒在地；嗣後於本院訊問時則改稱林鄭秋
    香除推倒甲○○外，更與乙○○二人聯手，均以一手抓住甲○○上臂，一手揮拳
    方式毆打甲○○，致其受有上開傷害云云；惟證人李鄭玉琴於本院訊問時結証稱
    ：不記得林鄭秋香有上述毆打甲○○之行為等語，而甲○○於本院訊問時亦稱：
    林鄭秋香只有推我而已等語；加以甲○○於本院訊問及審理時均自承所受擦傷因
    衣服遮住了，又沒有去驗傷，所以沒有人可以證明；以及潘滿証稱甲○○二次均
    跌倒在地，顯與甲○○陳稱係第二次被推時撞到牆壁，有明顯出入；足徵證人潘
    滿之証述顯非屬實，自無從採信。
  (二)林鄭秋香雖自承：乙○○與甲○○二人互相拉扯，我上前要把他們二人分開時，
    有不小心抓到甲○○的臉云云，然證人李鄭玉琴於本院訊問時証稱：當時乙○○
    與甲○○拉扯在一起，我過去將二人拉開時只看到甲○○左眼四周有紅腫成塊狀
    ，像是被打到並非抓傷的痕跡等語，核與甲○○陳稱：林鄭秋香只有推我而已；
    我受傷部位除身體背後外，只有左眼眶瘀血部分，那是遭乙○○打傷的等語相符
    ，則林鄭秋香所為，顯然未致甲○○成傷，應可認定。
  (三)綜上所述，告訴人甲○○之指訴前後不一，復與證人潘滿之証述互核相違，顯然
    公訴人所指之証據，均不足以證明林鄭秋香之犯行；此外，復經本院調查亦無其
    他證據足認林鄭秋香有何傷害犯行，揆諸首揭法條及判例意旨，應諭知被告林鄭
    秋香無罪之判決。
據上論斷，應依刑事訴訟法第二百九十九條第一項前段、第三百零一條第一項，刑法
第二百七十七條第一項、第四十七條、第四十一條第一項，罰金罰鍰提高標準條例第
一條前段、第二條，判決如主文。
中    華    民    國      九十一      年     十二     月     三十一     日
                               臺灣高雄地方法院刑事第二庭
                                審判長法  官    陳明富
                                      法  官    卓立婷
                                      法  官    洪珮婷
右正本證明與原本無異。
如不服本判決，應於判決送達後十日內，向本院提出上訴狀。
                                      書記官    光聰
中    華    民    國      九十二      年       一      月       二      日
